【裁判字號】    99,易,1275
【裁判日期】    990901
【裁判案由】    毒品危害防制條例
【裁判全文】
臺灣高雄地方法院刑事判決              99年度易字第1275號
公  訴  人  臺灣高雄地方法院檢察署檢察官
被      告  丁○○
上列被告因毒品危害防制條例案件，經檢察官提起公訴（98年度
偵字第36691 號），本院判決如下：
    主  文
丁○○犯轉讓第三級毒品罪，累犯，處有期徒刑肆月，如易科罰
金，以新臺幣壹仟元折算壹日；又犯轉讓第三級毒品罪，累犯，
處有期徒刑肆月，如易科罰金，以新臺幣壹仟元折算壹日，扣案
如附表編號5 所示之物沒收；又犯轉讓第三級毒品罪，累犯，處
有期徒刑肆月，如易科罰金，以新臺幣壹仟元折算壹日，扣案如
附表編號6 所示之物沒收。應執行有期徒刑捌月，如易科罰金，
以新臺幣壹仟元折算壹日，扣案如附表編號5 、6 所示之物沒收
。
    事  實
一、丁○○前因公共危險案件，經本院以98年度審簡字第5 號判
    決，判處有期徒刑貳月確定，於民國98年8 月31日易科罰金
    執行完畢。詎其仍不知悔改，明知愷他命係毒品危害防制條
    例第2 條第2 項第3 款所定之第三級毒品，不得擅自轉讓與
    他人，竟分別於：
（一）98年11月28日凌晨零時30分許，基於轉讓第三級毒品之犯
      意，在其位於高雄市○○區○○路191 號4 樓之2 之住處
      ，無償轉讓第三級毒品愷他命1 包（重量不詳，嗣經甲○○予以施用一空）與友人甲○○施用。
（二）98年12月5 日清晨5 時10分許，基於轉讓第三級毒品之犯
      意，在其前開住處內，無償轉讓如附表編號5 所示之第三
      級毒品愷他命1 包與友人甲○○，以供甲○○施用。
（三）98年12月5 日清晨，基於轉讓第三級毒品之犯意，在其前
      開住處內，將如附表編號6 所示之第三級毒品愷他命1 包
      放在其住處桌子上，無償提供與友人丙○○在其住處內施
      用該包第三級毒品愷他命。
二、嗣於98年12月5 日清晨5 時30分許，警方人員持本院核發之
    搜索票，至丁○○前開住處搜索追查賭博案件（此部分由檢
    察官另行處理），當場扣得如附表編號1 至6 所示物品，因
    而循線查悉上情。
三、案經高雄市政府警察局左營分局移送臺灣高雄地方法院檢察
    署檢察官偵查起訴。
    理  由
壹、對於證據能力之判斷
一、按被告以外之人於審判外之言詞或書面陳述，除法律有規定
    者外，不得作為證據，刑事訴訟法第159 條第1 項定有明文
    。又被告以外之人於審判外之陳述，雖不符前4 條之規定，
    而經當事人於審判程序同意作為證據，法院審酌該言詞陳述
    或書面陳述作成時之情況，認為適當者，亦得為證據。當事
    人、代理人或辯護人於法院調查證據時，知有第159 條第1
    項不得為證據之情形，而未於言詞辯論終結前聲明異議者，
    視為有前項之同意，刑事訴訟法第159 條之5 亦定有明文。
    本件證人甲○○、丙○○於警詢中所為之陳述，為被告以外
    之人於審判外之言詞陳述，卷附扣押物品目錄表、高雄醫學
    大學附設中和紀念醫院檢驗報告、高雄市立凱旋醫院濫用藥
    物尿液檢驗報告，則係被告以外之人於審判外之書面陳述，
    而檢察官及被告丁○○，就上開言詞及書面陳述，未於本院
    審理過程中聲明異議，本院並審酌前開言詞及書面陳述作成
    時之情況均屬正常，所取得過程並無瑕疵，且與本案相關之
    待證事實具有關連性，認適當作為證據，依前開刑事訴訟法
    第159 條之5 之規定，認上開陳述均具有證據能力。
二、次按，被告以外之人於偵查中向檢察官所為之陳述，除顯有
    不可信之情況者外，得為證據，刑事訴訟法第159 條之1 第
    2 項定有明文。本件證人甲○○、丙○○於檢察官偵查中所
    為之證述內容，業經渠等具結擔保該等證詞之真實性，且經
    本院提示後，檢察官及被告對上開證詞之證據能力不爭執，
    而綜合本案全部卷證，並無發現顯不可信之情事，復與本案
    相關之待證事實具有關連性，依前揭刑事訴訟法第159 條之
    1 第2 項規定，自應具有證據能力。
貳、實體方面
一、訊據被告固不否認警方人員於98年12月5 日清晨5 時30分許
    ，在其前揭住處搜索所扣獲之如附表編號1 至6 所示物品中
    ，其中如附表編號1 至4 、編號6 所示之物，係其所購入、
    持有之第三級毒品愷他命，然矢口否認有何轉讓第三級毒品
    愷他命犯行，辯稱：伊未曾提供愷他命給甲○○施用，警方
    搜索當日，在甲○○那邊扣獲的愷他命並非伊所有。又於查
    獲當天，伊有施用伊所購入5 包愷他命中的1 包，嗣將還沒
    有用完的部分，與置於眼鏡盒內之另4 包愷他命，放在同一
    個桌子上，忘了收起來。之後警方人員在丙○○旁所查獲之
    愷他命，就是沒有放入眼鏡盒的那包，而伊並未轉讓該包愷
    他命給丙○○施用云云。經查：
（一）前揭犯罪事實，業據證人甲○○於第2 次警詢及偵訊中證
      述：警方人員於98年12月5 日清晨5 時30分許到被告住處
      搜索時，伊原本正要離開該處，當時警方人員在伊身上扣
      獲之1 包愷他命，係伊準備離開之前，向被告所要來的，
      在此之前，伊於98年11月28日凌晨零時30分，到被告住處
      賭博時，也曾向被告要1 包愷他命來施用，之後伊並將該
      包愷他命施用光了。而伊上開2 次向被告拿愷他命，被告
      都是送給伊施用，沒有跟伊拿錢。又因為伊時常去被告住
      處找被告，有時並會在該處賭博，而見到被告都任意將愷
      他命放在賭桌旁的茶几，所以才會知道被告那邊可以取得
      愷他命等語（見警卷第17至20頁、偵卷第10頁）；及證人
      丙○○於第2 次警詢、本院審理中證述：98年12月4 日晚
      上，伊與被告還有其他友人，一起出去唱歌，到了翌日凌
      晨，伊一夥人就去被告住處，一開始大家在聊天，後來就
      在那邊賭博，過程中，伊見到被告在施用愷他命，之後伊
      也有將被告施用過、放在桌子上的愷他命拿來施用，而伊
      並未因此給付任何代價給被告。嗣警察來搜索時，因為伊
      剛好在放該包愷他命的桌子旁邊，所以扣押物品目錄表上
      就記載該包愷他命是伊持有的等語（見警卷第26至28頁、
      本院2 卷第37至44頁）明確，並有如附表編號1 至6 所示
      之物扣案足憑（依本件扣押物品目錄表之記載，警方人員
      查獲之時，如附表編號1 至4 所示之物，係被告所持有，
      如附表編號5 所示之物，係證人甲○○所持有，如附表編
      號6 所示之物，則係證人丙○○所持有，見警卷第43、44
      頁），而該等扣案物品經送鑑驗結果，均係第三級毒品愷
      他命無訛，有高雄醫學大學附設中和紀念醫院99年3 月16
      日第0000-000號至第0000-000號、99年3 月30日第0000-0
      00號、第0000-000號檢驗報告在卷可稽（見偵卷第25至28
      頁、第45、46頁），再佐以證人丙○○於警方人員查獲本
      案後，經採尿送檢結果，發現其尿液呈施用第三級毒品愷
      他命之陽性反應，有高雄市立凱旋醫院98年12月22日A000
      00000 號濫用藥物尿液檢驗報告附卷足按（見偵卷第34頁
      ），且被告亦自承扣案如附表編號6 所示之第三級毒品愷
      他命確為其所有（見本院2 卷第60頁）。從而，被告有於
      前開犯罪事實（一）、（二）所示之時、地，轉讓第三級
      毒品愷他命與證人甲○○，而證人丙○○於前開犯罪事實
      （三）所示之時、地，有無償取得被告所有之如附表編號
      6 所示之第三級毒品愷他命並予施用等事實，堪以認定。
（二）被告就前開犯罪事實（一）、（二）所示犯行，雖執前詞
      置辯，且證人甲○○於本院審理中亦翻異前詞，改口證稱
      ：98年12月4 日晚上，伊與一群朋友一起去大順路的「大
      帑殿KTV 」唱歌，到了翌日凌晨，伊一夥人就去被告住處
      打牌，嗣警方人員前來被告住處搜索時，有在伊身上查獲
      1 包愷他命，而該包愷他命是伊在「大帑殿」唱歌時，在
      包廂外遇到1 個不認識的人向伊兜售，而伊以新臺幣400
      元的代價向該人所購得。伊在警局製作筆錄時，原本未向
      警方人員表示該包愷他命是向被告拿的，之後幫伊作第1
      次警詢筆錄的警員乙○○，向伊表示說被告那邊有查獲其
      他的愷他命，問伊的愷他命是否係向被告拿取，並對伊分
      析利害關係，要伊說愷他命是向被告拿的，這樣比較不會
      有事，伊當時因為害怕，所以就照其要求去講。嗣於偵訊
      中作證時，因乙○○先前已經有交代伊偵訊時要保持相同
      的講法，伊才會於偵訊中也照著第2 次警詢筆錄內容為陳
      述云云（見本院2 卷第14至21頁）。然查：
  １、證人甲○○前開於本院審理中所為之證詞，非但與其於第
      2 次警詢、偵訊中之陳述有所矛盾，且與證人即參與本件
      搜索及製作證人甲○○第1 次警詢筆錄之警員乙○○於本
      院審理中證稱：伊製作完甲○○第1 次警詢筆錄後，就請
      甲○○到派出所1 樓，伊則留在2 樓製作被告的警詢筆錄
      ，期間伊並未向甲○○分析利害關係，也未要求其為一定
      之陳述等語（見本院2 卷第45至47頁），亦不相符合，則
      證人甲○○於本院審理中所述是否可信？已非無疑。
  ２、再者，證人甲○○於本院審理中證述其身上遭扣獲之第三
      級毒品愷他命，係於98年12月4 日晚間在高雄市○○路上
      之「大帑殿KTV 」包廂外向不詳身分之人所購得乙情，要
      與其於第1 次警詢中陳稱：扣案之愷他命，是於98年12月
      4 日夜間11時許，在民族路的「大樂量販店」前，由綽號
      「小開」的男子給伊的云云（見警卷第14、15頁），亦顯
      然有所矛盾，益徵其於本院審理中所言難以採認。雖證人
      甲○○就此矛盾處於本院審理中表示：98年12月4 日夜間
      ，伊總共向他人拿了2 次愷他命，所以才會有2 種不同說
      詞云云（見本院2 卷第16頁），然警方人員於製作警詢筆
      錄時及本院對證人甲○○為訊問時，均係要求其證述在其
      身上扣獲之第三級毒品愷他命來源，且警方人員為搜索時
      ，亦僅在證人甲○○身上扣獲1 包第三級毒品愷他命，於
      此情形下，縱令證人甲○○於98年12月4 日夜間有多次向
      他人取得第三級毒品愷他命情形，亦無可能對於該包遭扣
      案之第三級毒品愷他命來源，出現先後不同之說詞，是證
      人甲○○對其所言先後矛盾之解釋，要難予以採認。
  ３、此外，證人甲○○於製作第2 次警詢筆錄時，除向警方人
      員表示其身上遭查獲之第三級毒品愷他命係向被告索討取
      得外，另向警方人員陳稱其於98年11月28日凌晨零時30分
      ，亦曾向被告索討1 包第三級毒品愷他命，業如前述。而
      依證人乙○○於本院審理中證稱：本件聲請搜索票至被告
      住處搜索，原本是要查緝賭博案件，聲請搜索票時，並不
      知道嫌疑人涉犯毒品案件等語（見本院2 卷第46頁），因
      此，證人甲○○於第2 次警詢中所稱被告於98年11月28日
      轉讓第三級毒品愷他命與其施用乙事，若非係證人甲○○
      主動向警方人員提及，警方人員實無從知悉此事，由此亦
      足證證人甲○○於製作第2 次警詢筆錄時，並非係配合警
      方人員要求而為該次陳述內容。從而，證人甲○○於本院
      審理中之前揭證詞，顯係事後迴護被告之詞，無從予以採
      認。
  ４、依證人甲○○及被告於本院審理中所述，渠2 人係認識1
      、2 年之友人，彼此間並無任何仇怨、糾紛或不愉快之處
      （見本院2 卷第14、63頁），衡情若非被告果有前揭2 次
      轉讓第三級毒品愷他命與證人甲○○之舉，證人甲○○實
      無於第2 次警詢、偵訊中故為虛偽陳述而誣陷被告之理。
      此外，本件警方人員復在被告住處，扣得被告自承係其所
      有之如附表編號1 至4 、編號6 所示之多包第三級毒品愷
      他命，足見被告除供自己施用外，並有多餘之第三級毒品
      愷他命可予轉讓他人，益徵證人甲○○證述被告有轉讓第
      三級毒品愷他命與其施用乙節，要屬確然可信。職是，被
      告辯稱其未曾轉讓第三級毒品愷他命與證人甲○○云云，
      乃係事後卸責之詞，無從予以採認。至證人甲○○於第1
      次警詢中，固表示其遭扣獲之第三級毒品愷他命，係綽號
      「小開」之男子所交付，已如前述，然其於該次警詢中，
      全然無法交代所謂綽號「小開」之男子之年籍資料、聯絡
      方式為何（見警卷第15頁），則其該次所述內容是否屬實
      ？本甚有所疑。再者，倘證人甲○○於第1 次警詢中所述
      情節屬實，則於相關犯罪偵查人員均不知悉該綽號「小開
      」男子之真實身分，要無從查緝該人所涉罪嫌之情形下，
      證人甲○○當於本院審理中，就其遭扣獲之第三級毒品愷
      他命之來源為何乙節，據實陳述係來自綽號「小開」之人
      即可，要無為前揭不實陳述之必要，足見證人甲○○於第
      1 次警詢中所述上情，要與事實不符，無從採為有利於被
      告之認定，附此敘明。
（三）就前開犯罪事實（三）所示犯行部分，被告固以前詞置辯
      ，且證人丙○○於第2 次警詢及本院審理中均證稱：案發
      當時，伊見到被告施用愷他命後，就將其沒施用完的該包
      愷他命放在桌子上，嗣伊到該桌子旁休息時，因為被告正
      在賭博，伊就在沒有問過被告的情形下，自行拿取該包愷
      他命施用，而因為放該包愷他命的桌子，距離賭博的地方
      有一段距離，所以伊不知道被告是否有看到伊施用該包愷
      他命云云（見警卷第26至28頁、本院2 卷第37至44頁）。
      惟查：
  １、證人丙○○於偵訊中作證時，亦曾證述其於前揭時、地，
      係在未經詢問被告之狀況下，擅自取得被告所有之第三級
      毒品愷他命而為施用云云，然經檢察官質疑其證述內容之
      真實性後，其又改口表示被告有將1 包第三級毒品愷他命
      放在桌子上供其施用等語（見偵卷第10頁之偵訊筆錄及本
      院2 卷第52至58頁之勘驗證人丙○○偵訊錄音內容結果）
      。是證人丙○○於第2 次警詢及本院審理中之前揭證詞，
      要與其偵訊時最後陳述之情節有所歧異，已難遽以判認其
      於第2 次警詢及本院審理中之前揭陳述，係屬確然可信。
  ２、依據被告前開所辯及其於警詢中所述，本件扣押物品目錄
      表記載為證人丙○○持有之如附表編號6 所示之第三級毒
      品愷他命，係與如附表編號1 至4 所示之第三級毒品愷他
      命，一同放置在其住處賭桌旁之茶几上（見警卷第9 頁、
      本院2 卷第59頁）。然被告所陳此情，要與證人丙○○於
      本院審理中證稱：伊所施用的愷他命，是放在桌子上，該
      桌子上只有該包愷他命，且該桌子距離賭博的地方有一段
      距離等語（見本院2 卷第38至42頁），顯然有所歧異；再
      佐以證人乙○○於本院審理中證稱：伊去搜索時，甲○○
      正要離開被告住處，伊與同事就先控制甲○○，並在其身
      上查獲1 包愷他命，之後又在丙○○旁邊查獲1 包愷他命
      ，至於另4 包愷他命，則有用1 個盒子裝起來，放在賭桌
      旁邊，而該4 包愷他命所在位置，跟在丙○○旁邊遭查獲
      之該包愷他命不同等語（見本院2 卷第46、47頁），足認
      被告此部分所述，要與事實不符，本件案發當時，如附表
      編號1 至4 所示之第三級毒品愷他命，與如附表編號6 所
      示之第三級毒品愷他命，係放在不同位置乙節，應堪認定
      。而如附表編號1 至4 、編號6 所示之第三級毒品愷他命
      ，若均係單純供被告自己施用，並無提供他人施用情形，
      衡情被告當應將之同時放置一處，方符常理，要無將之分
      置2 處之必要；又即令被告於案發當時，有施用其中部分
      第三級毒品愷他命情形，在當時其住處內有多達10人在場
      參與或觀看賭博之狀況下（此為被告於警詢中所自承，見
      警卷第2 頁），按理其若無提供他人施用該等第三級毒品
      愷他命之意，自會將其未施用完之第三級毒品愷他命妥善
      放置，避免在人多混雜之情形下，無故遭人任意取用，實
      無由如被告所言，因忘記收起而將之隨意放在住處桌上。
      是以被告將如附表編號1 至4 所示之第三級毒品愷他命，
      與如附表編號6 所示之第三級毒品愷他命放置在不同處所
      ，且未將如附表編號6 所示之第三級毒品愷他命妥善放置
      乙情觀之，被告當係欲就該2 部分之第三級毒品愷他命分
      作不同處理。再佐以證人丙○○於案發當時，有無償取得
      如附表編號6 所示之第三級毒品愷他命而為施用乙情，則
      被告將前揭2 部分第三級毒品愷他命分作不同處理之目的
      ，當在無償提供部分第三級毒品愷他命（即如附表編號6
      所示者）與證人丙○○施用。
  ３、如附表編號6 所示之第三級毒品愷他命，係被告所有之事
      實，業據被告與證人丙○○陳述如前，惟證人丙○○於警
      方人員搜索及製作第1 次警詢筆錄時，卻均陳稱該包第三
      級毒品愷他命係其所有，並表示係綽號「阿欽」之友人於
      98年10月間所贈與（見警卷第23、24頁）。而就其何以為
      上開不實陳述內容乙節，證人丙○○於本院審理中證稱：
      警察進來搜索時，伊身旁的桌子上有前揭愷他命，警察就
      認為該包愷他命是伊所有，而因當時情形很混亂，伊不知
      道該包愷他命是何人所有，就想說自己承擔下來，才會說
      該包愷他命是伊的云云（見本院2 卷第39頁）。然依證人
      丙○○於第2 次警詢及本院審理中之證詞，其於案發當時
      ，曾見被告施用如附表編號6 所示之第三級毒品愷他命，
      且本件案發地點又是在被告住處，依一般人合理之認識，
      當得輕易瞭解該包第三級毒品愷他命係被告所有，是證人
      丙○○證稱警方人員搜索時，其不知如附表編號6 所示之
      第三級毒品愷他命係何人所有云云，顯與事實不符。再者
      ，依證人丙○○於第1 次警詢中所述，其於警方人員搜索
      時，已聽到被告坦認扣案之6 包第三級毒品愷他命中之4
      包係自己所有（見警卷第23頁），而於其知悉如附表編號
      6 所示之第三級毒品愷他命亦係被告所有之狀況下，若該
      包第三級毒品愷他命確僅係被告所單純持有，則其將此情
      據實告知警方人員，並不至於對被告是否成立犯罪產生何
      重大影響（蓋被告已坦承其有持有第三級毒品愷他命之行
      為），實無如其於本院審理中所言，有何「自己承擔下來
      」之必要；反係於被告就如附表編號6 所示之第三級毒品
      愷他命，另有其他不法行為存在之情形下，證人丙○○方
      有為被告掩飾犯行，而於第1 次警詢中為上開不實陳述之
      必要。準此，益徵被告確有將如附表編號6 所示之第三級
      毒品愷他命提供與證人丙○○施用無訛。
  ４、此外，依被告於警詢中所述，其住處曾供友人聚賭多次，
      而其本身亦有施用第三級毒品愷他命之情形，方會購入扣
      案之第三級毒品愷他命（見警卷第4 頁），再佐以證人甲○○於警詢中所述，被告先後2 次轉讓第三級毒品愷他命
      與其施用，均係發生在其前往被告住處賭博之時（見警卷
      第18頁），堪認被告會因友人前往其住處賭博，而在自己
      亦有購入第三級毒品愷他命之狀況下，無償提供第三級毒
      品愷他命與到場賭博之友人施用。又依證人丙○○於本院
      審理中所述：伊與被告是認識3 、4 年的朋友，彼此之間
      並無債務糾紛或不愉快之處等語（見本院2 卷第38頁），
      是證人丙○○與被告間之交誼關係，並無不若證人甲○○
      與被告間交誼關係之情形（依證人甲○○前揭證述，其與
      被告僅相識1 、2 年，尚較證人丙○○與被告之相識時間
      為短）。準此，被告既會於前揭情形無償轉讓第三級毒品
      愷他命與證人甲○○施用，則證人丙○○於相同情形下欲
      取用被告所有之第三級毒品愷他命，衡情被告要無不應允
      之理，是證人丙○○實無由無故枉為小人，而於被告未同
      意之情形下，擅自拿取被告第三級毒品愷他命施用之可能
      。而此由證人丙○○於偵訊中作證時，經檢察官訊問其是
      否係因至被告住處賭博，被告方提供第三級毒品愷他命與
      其施用此一問題時，證人丙○○係為肯認之回答乙情（見
      本院2 卷第56頁），即足為佐。
  ５、從而，被告上開所辯及證人丙○○於第2 次警詢及本院審
      理中之前揭證詞，均與事實不符，無從採認，被告於前揭
      犯罪事實（三）所示時、地，為提供證人丙○○施用，而
      將扣案如附表編號6 所示之第三級毒品愷他命放置在其住
      處桌上，嗣經證人丙○○當場施用該包第三級毒品愷他命
      之事實，應堪認定。
（四）綜上所述，本件事證明確，被告前揭犯罪事實（一）至（
      三）所示犯行，均堪認定。
二、按愷他命係毒品危害防制條例第2 條第2 項第3 款所稱之第
    三級毒品，故核被告所為，均係犯毒品危害防制條例第8 條
    第3 項之轉讓第三級毒品罪。被告轉讓前持有第三級毒品愷
    他命之純質淨重，無證據證明已達20公克以上，不符毒品危
    害防制條例第11條第5 項處罰之要件；又愷他命並非藥事法
    第22條第1 項第1 款所稱之「禁藥」，有行政院衛生署98年
    2 月10日衛署藥字第0980309854號函在卷可參（見本院2 卷
    第65、66頁），又依本案之卷證資料，尚無法證明被告所轉
    讓與他人之前揭愷他命，係屬藥事法第20條所稱之偽藥，或
    同法第22條第1 項第2 款所稱之禁藥，是被告所為上開犯行
    ，要無從以藥事法第83條第1 項規定處斷，附此敘明。被告
    所犯上開3 罪間，犯罪時間不同、行為互殊，顯係分別起意
    而為，自應予以分論併罰。被告有上述之前科紀錄乙情，有
    臺灣高等法院被告前案紀錄表在卷可稽，其受有期徒刑執行
    完畢，5 年內故意再犯本件最重本刑為有期徒刑以上之3 罪
    ，均為累犯，應依刑法第47條第1 項規定加重其刑。被告於
    前開犯罪事實（二）、（三）所示犯行中，所轉讓之第三級
    毒品愷他命數量，未達行政院於98年11月20日發布施行之「
    轉讓毒品加重其刑之數量標準」第2 條第1 項第3 款所定「
    淨重20公克以上」之標準；而被告於前開犯罪事實（一）所
    示犯行中，則無證據證明其轉讓之第三級毒品愷他命數量有
    達前開標準，自均無須依毒品危害防制條例第8 條第6 項規
    定加重其刑，併予敘明。爰審酌被告明知毒品依法不得轉讓
    ，猶將第三級毒品愷他命轉讓他人，擴大毒品危害之範圍，
    所為實有不該，且犯後矢口否認犯行，態度難認良好，然念
    被告轉讓與他人之第三級毒品愷他命數量非多，犯罪情節尚
    非嚴重，復參以其轉讓毒品之對象為2 人、轉讓毒品次數共
    3 次等一切情狀，分別量處如主文所示之刑，並定其應執行
    刑，復諭知易科罰金之折算標準，以資懲儆。被告為前開犯
    行後，刑法第41條之規定業有修正，並於98年12月30日公布
    ，嗣於99年1 月1 日施行，而修正後之刑法第41條第8 項雖
    規定「第1 項至第4 項及第7 項之規定，於數罪併罰之數罪
    均得易科罰金或易服社會勞動，其應執行之刑逾6 月者，亦
    適用之」，然因修正前刑法第41條第2 項「前項（即易科罰
    金之折算標準）規定於數罪併罰，其應執行之刑未逾6 月者
    ，亦適用之」之規定（嗣於98年1 月21日修正時移列至同條
    第8 項），業經大法官釋字第662 號解釋宣告自98年6 月19
    日起失其效力，是上開修正後之刑法第41條第8 項規定，僅
    係依大法官釋字第662 號解釋意旨予以明文化，不生新舊法
    比較問題，而應逕行適用現行、有效之刑法第41條第8 項此
    一裁判時法處斷，附此敘明。
三、扣案如附表編號5 、6 所示物品均為第三級毒品愷他命之事
    實，業如前述，而盛裝該等第三級毒品愷他命之包裝袋，其
    中亦含有無法析離之第三級毒品愷他命，均屬違禁物，應依
    刑法第38條第1 項第1 款規定，不論屬於犯人與否，併予宣
    告沒收。至於鑑識耗損之第三級毒品愷他命，既已滅失，爰
    不再行諭知沒收；又扣案如附表編號1 至4 所示之第三級毒
    品愷他命，雖亦屬違禁物，然與被告前揭轉讓第三級毒品愷
    他命犯行無關（被告稱係供自己施用，見警卷第4 頁），而
    檢察官復未於起訴書中表示單獨聲請宣告沒收之意，是亦不
    為沒收之宣告，併此敘明。
四、證人甲○○、丙○○於偵訊及本院審理中，在具結之後，仍
    就案情有重要關係之事項，為先後全然相異之陳述，顯然涉
    有偽證罪嫌，此部分應由檢察官另行處理，附此敘明。
據上論斷，應依刑事訴訟法第299 條第1 項前段，毒品危害防制
條例第8 條第3 項，刑法第11條前段、第47條第1 項、第41條第
1 項前段、第8 項、第38條第1 項第1 款、第51條第5 款，判決
如主文。
本案經檢察官周天畏到庭執行職務。
中    華    民    國    99    年    9     月    1     日
                  刑事第十七庭  法  官  陳君杰
以上正本證明與原本無異。
如不服本判決應於收受送達後10日內向本院提出上訴書狀，並應
敘述具體理由；如未敘述上訴理由者，應於上訴期間屆滿後20日
內向本院補提理由書（均須按他造當事人之人數附繕本）「切勿
逕送上級法院」。
中    華    民    國    99    年    9     月    3     日
                                書記官  紀龍年
附錄本件判決論罪科刑法條：
毒品危害防制條例第8 條第3 項
轉讓第三級毒品者，處3 年以下有期徒刑，得併科新臺幣30萬元
以下罰金。
附表：
┌──┬──────────────────────┬───┐
│編號│扣案物品                                    │數量  │
├──┼──────────────────────┼───┤
│1   │第三級毒品愷他命（驗後淨重肆點陸柒柒公克）  │壹包  │
├──┼──────────────────────┼───┤
│2   │第三級毒品愷他命（驗後淨重零點捌參伍公克）  │壹包  │
├──┼──────────────────────┼───┤
│3   │第三級毒品愷他命（驗後淨重零點捌參參公克）  │壹包  │
├──┼──────────────────────┼───┤
│4   │第三級毒品愷他命（驗後淨重零點柒伍參公克）  │壹包  │
├──┼──────────────────────┼───┤
│5   │第三級毒品愷他命（驗後淨重零點肆貳參公克）  │壹包  │
├──┼──────────────────────┼───┤
│6   │第三級毒品愷他命（驗後淨重貳點零參公克）    │壹包  │
└──┴──────────────────────┴───┘

司法院資訊處製作；財團法人民間司法改革基金會備份。
